Minutes et répertoires du notaire Jacques GILLET, janvier 1750 - 26 septembre 1755 (étude XXXVIII)
Archives nationales
- Minutes de Jacques GILLET, janvier 1750 - septembre 1755; MC/ET/XXXVIII/378 - MC/ET/XXXVIII/423
  - Minutes. 1751, janvier - février, janvier - février 1751; MC/ET/XXXVIII/387
    - Mariage., 31 janvier 1751; MC/ET/XXXVIII/387
      Nom, qualité: (Mme ou Mlle) Sibille, Rose Marguerite
    - Mariage., 31 janvier 1751; MC/ET/XXXVIII/387
      Nom, qualité: (M.) Guerin, Louis Antoine.
      Nom, qualité: (Mme ou Mlle) Debrie, Francoise Catherine.
      État civil: mineure
    - Transport de rente., 31 janvier 1751; MC/ET/XXXVIII/387
      Nom, qualité: (M.) Scalle, Nicolas.
      Profession: grainier.
      Nom, qualité: (M.) Briand, Jean Jacques.
      Nom, qualité: (M.) Blanchenoy, Louis Leon.
      Profession: huissier commissaire priseur au Châtelet
    - Convention., 1er février 1751; MC/ET/XXXVIII/387
      Nom, qualité: (M.) Legras, Jean Pierre.
      Nom, qualité: (M.) Grouslin, Jean.
      Profession: cpn-charpentier
    - Inventaire après décès de Madeleine Charpentier, épouse de Louis Morin., 1er février 1751; MC/ET/XXXVIII/387
      Nom, qualité: (Mme ou Mlle) Charpentier, Madeleine.
      Nom, qualité: (M.) Morin, Louis.
      inventaire après décès; Charpentier, Madeleine; Morin, Louis
    - Transaction., 1er février 1751; MC/ET/XXXVIII/387
      Nom, qualité: (Mme ou Mlle) Poitevin, Anne.
      Nom, qualité: (M.) Petit, Simon.
      Profession: cpn-tabletier.
      Nom, qualité: (M.) Petit, Nicolas.
      Domicile: Petit-Fercour-en-Picardie
    - Bail, maison, Paris., 3 février 1751; MC/ET/XXXVIII/387
      Nom, qualité: (Mme ou Mlle) Helissant, Marie Elisabeth.
      Nom, qualité: (M.) Oury, Francois.
      Profession: papetier-cartier
    - Inventaire après décès de Louise Aimée Baumont, épouse de Nicolas Leclerc., 3 février 1751; MC/ET/XXXVIII/387
      Nom, qualité: (Mme ou Mlle) Baumont, Louise Aimée.
      Nom, qualité: (M.) Leclerc, Nicolas.
      Profession: cocher
      inventaire après décès; Baumont, Louise Aimée; Leclerc, Nicolas
    - Procès-verbal tendant à l'inventaire d'André Couet., 4 février 1751; MC/ET/XXXVIII/387
      Nom, qualité: (M.) Couet, André.
      État civil: décédé
      inventaire après décès; Couet, André; procès-verbal
    - Declaration rapportee., 4 février 1751; MC/ET/XXXVIII/387
      Nom, qualité: (Mme ou Mlle) Hotier, Anne.
      Nom, qualité: (M.) Heude Lepine, Louis Andre (bourgeois de Paris)
      Date de révision: 2012
    - Mariage., 4 février 1751; MC/ET/XXXVIII/387
      Nom, qualité: (M.) Boisson, Pierre Rene.
      Profession: valet de chambre du duc de duras.
      Nom, qualité: (Mme ou Mlle) Chaisneau, Marie Jeanne
    - Inventaire après décès de Jean-Baptiste Audierne., 4 février 1751; MC/ET/XXXVIII/387
      Nom, qualité: (M.) Audierne, Jean-Baptiste.
      Profession: ouvrier en boucles.
      Nom, qualité: (Mme ou Mlle) Fournier, Jeanne Catherine
      inventaire après décès; Audierne, Jean-Baptiste
    - Declaration rapportee., 4 février 1751; MC/ET/XXXVIII/387
    - Declaration rapportee., 4 février 1751; MC/ET/XXXVIII/387
    - Transport d'usufruit., 4 février 1751; MC/ET/XXXVIII/387
      Nom, qualité: (M.) Heude Lepine, Louis Andre (bourgeois de Paris).
      Nom, qualité: (Mme ou Mlle) Heude Lepine, Marie Jeanne
    - Transport d'usufruit., 4 février 1751; MC/ET/XXXVIII/387
    - Provisions., 4 février 1751; MC/ET/XXXVIII/387
      Nom, qualité: (M.) Lassant, Sebastien.
      Domicile: Neufmoutiers.
      Nom, qualité: (Mme ou Mlle) Croquet, Marie Jeanne.
      Domicile: Tournan-en-Brie.
      Nom, qualité: (M.) Redot, Claude.
      Profession: laboureur
    - Apprentissage, met-peintre., 5 février 1751; MC/ET/XXXVIII/387
      Nom, qualité: (M.) Callot, Claude Denis.
      Nom, qualité: (M.) Fontaine, Jean.
    - Compte, delegation., 6 février 1751; MC/ET/XXXVIII/387
      Nom, qualité: (M.) Letellier, Louis.
      Nom, qualité: (M.) Letellier, Etienne Remy.
      Relations: fils de l'intervenant 1
    - Procuration., 6 février 1751; MC/ET/XXXVIII/387
      Nom, qualité: (M.) Defer, Jean Simon.
      Profession: vidangeur.
      Nom, qualité: (M.) Saint, Andre Philippe.
      Profession: macon
    - Testament., 6 février 1751; MC/ET/XXXVIII/387
      Nom, qualité: (Mme ou Mlle) Thierry, Anne.
      Profession: domestique
    - Constitution., 6 février 1751; MC/ET/XXXVIII/387
      Nom, qualité: (M.) Cappelle, Jean Catherine.
      Profession: tapissier.
      Nom, qualité: (M.) Cappelle, Maxime Louis Marie.
    - Inventaire après décès de François Perdrion., 6 février 1751; MC/ET/XXXVIII/387
      Nom, qualité: (M.) Perdrion, François.
      Nom, qualité: (Mme ou Mlle) Palteau, Marie Luce
      inventaire après décès; Perdrion, François
    - Apprentissage, met-sculpteur., 8 février 1751; MC/ET/XXXVIII/387
      Nom, qualité: (M.) Liard, Pascal.
      Nom, qualité: (M.) Lixconbar, Charles.
    - Notoriete, heritiers, Ravenel., 8 février 1751; MC/ET/XXXVIII/387
      Nom, qualité: (Mme ou Mlle) Leroy, Anne.
      Nom, qualité: (M.) Thierry, Simon.
      notoriété
    - Sommation respectueuse., 8 février 1751; MC/ET/XXXVIII/387
      Nom, qualité: (Mme ou Mlle) Orcelle, Marie Anne Gabrielle.
      Nom, qualité: (M.) Orcelle, Georges.
      Profession: intéressé dans les affaires du roi.
      Relations: père de l'intervenant 1
    - Testament., 8 février 1751; MC/ET/XXXVIII/387
      Nom, qualité: (Mme ou Mlle) Fouque, Catherine Jeanne
    - Inventaire après décès d'André Couet., 9 février 1751; MC/ET/XXXVIII/387
      Nom, qualité: (M.) Couet, André (bourgeois de Paris).
      Nom, qualité: (Mme ou Mlle) Dubeda, Marie.
      Nom, qualité: (M.) Josse, Augustin.
      Profession: nourrisseur de bestiaux
      inventaire après décès; Couet, André
    - Inventaire après décès de Marie Jeanne Lefeure, épouse d'Antoine Decamp., 9 février 1751; MC/ET/XXXVIII/387
      Nom, qualité: (Mme ou Mlle) Lefeure, Marie Jeanne.
      Nom, qualité: (M.) Decamp, Antoine.
      Profession: loueur de carrosses
      inventaire après décès; Lefeure, Marie Jeanne; Decamp, Antoine
    - Consentement., 9 février 1751; MC/ET/XXXVIII/387
      Nom, qualité: (personne morale) Caillet (créanciers).
      Relations: créanciers de l'intervenant 2.
      Nom, qualité: (Mme ou Mlle) Caillet, Francoise.
      Relations: veuve de l'intervenant 3, veuve de l'intervenant 4.
      Nom, qualité: (M.) Carre, Martin.
      Nom, qualité: (M.) Nivois Dit Duchesne, Jean.
    - Titre nouvel, maison, Brie-Comte-Robert., 10 février 1751; MC/ET/XXXVIII/387
      Nom, qualité: (Mme ou Mlle) Capart, Jeanne.
      Domicile: Brie-Comte-Robert.
      Nom, qualité: (M.) Jarlet, Jean Baptiste.
      Nom, qualité: (M.) Debrie, Nicolas.
    - Mariage., 10 février 1751; MC/ET/XXXVIII/387
      Nom, qualité: (M.) Turgis, Andre.
      État civil: veuf.
      Profession: plumassier.
      Relations: veuf de l'intervenant 2.
      Nom, qualité: (Mme ou Mlle) Gregis, Marie Jeanne.
      Nom, qualité: (Mme ou Mlle) Bigot, Genevieve
    - Apprentissage, met-menuisier ebeniste., 10 février 1751; MC/ET/XXXVIII/387
      Nom, qualité: (M.) Dubost, Philibert Denis.
      Nom, qualité: (M.) Marchand, Nicolas Jean.
      Profession: menuisier ebeniste
    - Constitution viagere., 10 février 1751; MC/ET/XXXVIII/387
      Nom, qualité: (M.) Chicoyneau de Lavallette, Jean Joseph Francois (chevalier).
      Nom, qualité: (Mme ou Mlle) Vallois, Marie Jeanne Marguerite
    - Bail, maison, Gonesse., 10 février 1751; MC/ET/XXXVIII/387
      Nom, qualité: (Mme ou Mlle) Aubertin, Marie Jeanne.
      Domicile: Saint-Denis-en-France.
      Nom, qualité: (M.) Fromentin, Jean.
      Profession: fabricant de galons.
      Domicile: Gonesse
    - Bail, maison, Pantin., 10 février 1751; MC/ET/XXXVIII/387
      Nom, qualité: (M.) Lefrancq, Denis.
      Domicile: Chelles.
      Nom, qualité: (M.) Cozette, Jean.
    - Vente, meubles., 11 février 1751; MC/ET/XXXVIII/387
      Nom, qualité: (M.) Imbert, Pierre (écuyer).
      Nom, qualité: (M.) Ducauquy, Nicolas Geoffroy.
    - Titre nouvel, rente., 11 février 1751; MC/ET/XXXVIII/387
      Nom, qualité: (M.) Gaillardin, Pierre.
      Profession: perruquier.
      Nom, qualité: (M.) Pinson, Charles Francois.
      Profession: procureur au Châtelet
    - Constitution., 11 février 1751; MC/ET/XXXVIII/387
      Nom, qualité: (M.) Nicolas, Francois (bourgeois de Paris)
    - Constitution viagere., 11 février 1751; MC/ET/XXXVIII/387
      Nom, qualité: (Mme ou Mlle) Briffault, Marie Anne.
      Nom, qualité: (M.) Dupont, Pierre (bourgeois de Paris).
      Nom, qualité: (M.) Leclerc, Michel Sebastien.
      Profession: prêtre de la congregation de la mission Saint-lazare
    - Inventaire après décès de Marie Jeanne Liard, épouse de Jean Bunelle., 12 février 1751; MC/ET/XXXVIII/387
      Nom, qualité: (Mme ou Mlle) Liard, Marie Jeanne.
      Nom, qualité: (M.) Bunelle, Jean.
      Profession: doreur
      inventaire après décès; Liard, Marie Jeanne; Bunelle, Jean
    - Mariage., 12 février 1751; MC/ET/XXXVIII/387
      Nom, qualité: (M.) Fournier, Sebastien.
      Nom, qualité: (Mme ou Mlle) Palteau, Marie Luce.
      Nom, qualité: (M.) Perdrion, Francois.
    - Mariage., 13 février 1751; MC/ET/XXXVIII/387
      Nom, qualité: (M.) Girault, Jean.
      Profession: cpn-tapissier.
      Nom, qualité: (Mme ou Mlle) Sanner, Marie Josephine
    - Mariage., 13 février 1751; MC/ET/XXXVIII/387
      Nom, qualité: (M.) Thoy, Francois.
      Profession: limonadier.
      Nom, qualité: (Mme ou Mlle) Canu, Jeanne Marie
    - Mariage., 14 février 1751; MC/ET/XXXVIII/387
      Nom, qualité: (M.) Malgendre, Claude Jerome.
      Nom, qualité: (Mme ou Mlle) Couvreur, Marie Jeanne
    - Mariage., 14 février 1751; MC/ET/XXXVIII/387
      Profession: doreur sur metaux.
      Nom, qualité: (Mme ou Mlle) Dubois, Marie Louise.
      Nom, qualité: (M.) Cheron, Jean Toussaint.
    - Procuration., 14 février 1751; MC/ET/XXXVIII/387
      Nom, qualité: (Mme ou Mlle) Loyer, Marie Louise.
      Profession: prisonniere en la prison de Saint-martin.
      Nom, qualité: (M.) Xaintonge, Claude Francois (écuyer, seigneur de cernois).
      Profession: capitaine au regiment de picardie.
      Nom, qualité: (M.) Loyer, Jean Hubert.
      Profession: sous-gouverneur des pages du duc de penthievre
    - Apprentissage, met-doreur., 14 février 1751; MC/ET/XXXVIII/387
      Nom, qualité: (M.) Copin, Pierre.
      Nom, qualité: (M.) Perard, Jean Jacques.
    - Constitution viagere., 15 février 1751; MC/ET/XXXVIII/387
      Nom, qualité: (M.) Breton, Simon (bourgeois de Paris).
      Profession: marchand.
      Nom, qualité: (Mme ou Mlle) Busancez de, Louise Madeleine.
      Nom, qualité: (M.) Salmon, Jean Baptiste.
      Profession: avocat au Parlement
    - Procuration déposee., 15 février 1751; MC/ET/XXXVIII/387
      Nom, qualité: (M.) Baschet, Nicolas.
      Profession: marchand,commissionnaire de vins.
      Domicile: Beaugency.
      Nom, qualité: (M.) Belgrand, Vincent.
    - Notoriete d'heritiers., 15 février 1751; MC/ET/XXXVIII/387
      Nom, qualité: (Mme ou Mlle) Duboullay, Jeanne Francoise.
      Domicile: Damblainville
    - Bail, maison, terre., 15 février 1751; MC/ET/XXXVIII/387
      Nom, qualité: (Mme ou Mlle) Blanchequiot, Marie Jeanne.
      Nom, qualité: (M.) Vaudran, Jean.
      Profession: marchand de chevaux.
      Nom, qualité: (M.) Saillot, Antoine.
      Profession: jardinier
    - Transport de rente., 17 février 1751; MC/ET/XXXVIII/387
      Nom, qualité: (M.) Lienard, Nicolas.
      Profession: soldat invalide.
      Nom, qualité: (M.) Boitet, Pierre (bourgeois de Paris)
    - Constitution., 18 février 1751; MC/ET/XXXVIII/387
      Nom, qualité: (M.) Pourpry, Chretien.
      Profession: mercier.
      Nom, qualité: (M.) Deldeville, Philippe Louis.
      Profession: gantier parfumeur
    - Procuration d'avis de parents., 18 février 1751; MC/ET/XXXVIII/387
      Nom, qualité: (personne morale) Dupuis (parents), Louis.
      Relations: parents de l'intervenant 3.
      Nom, qualité: (personne morale) Dupuis (enfants), Louis.
      État civil: mineurs.
      Relations: enfants de l'intervenant 3.
      Nom, qualité: (M.) Dupuis, Louis.
      Profession: libraire,directeur de l'imprimerie de s-a le prince des dombes.
      Domicile: Paris,trevoux.
      Nom, qualité: (Mme ou Mlle) Rousseau, Genevieve.
      Relations: épouse de l'intervenant 3
      procuration; déclaration
    - Apprentissage, met-marechal., 18 février 1751; MC/ET/XXXVIII/387
      Nom, qualité: (M.) Loyer, Mathurin.
      Nom, qualité: (M.) Monprofit, Antoine.
      Profession: marechal
    - Mariage., 18 février 1751; MC/ET/XXXVIII/387
      Nom, qualité: (M.) Barle de, Nicolas.
      Nom, qualité: (Mme ou Mlle) Auzou, Marie Madeleine
    - Mariage., 19 février 1751; MC/ET/XXXVIII/387
      Nom, qualité: (M.) Lannois, Pierre Joseph.
      Profession: chapelier.
      Nom, qualité: (Mme ou Mlle) Dumont, Marie Madeleine.
    - Vente, meubles., 19 février 1751; MC/ET/XXXVIII/387
      Nom, qualité: (Mme ou Mlle) Maurice, Marie Therese.
      Nom, qualité: (M.) Blin, Antoine Vindic (écuyer).
      Nom, qualité: (Mme ou Mlle) Hulot, Barbe.
      Relations: épouse de l'intervenant 4.
      Nom, qualité: (M.) Degrave, Mathurin Francois (écuyer)
    - Inventaire après décès de Geneviève Barrois, épouse de Jean François Leclerc., 19 février 1751; MC/ET/XXXVIII/387
      Nom, qualité: (Mme ou Mlle) Barrois, Geneviève.
      Nom, qualité: (M.) Leclerc, Jean François.
      inventaire après décès; Barrois, Geneviève; Leclerc, Jean François
    - Quittance., 20 février 1751; MC/ET/XXXVIII/387
      Nom, qualité: (M.) Lepage, Louis.
      Relations: tuteur de l'intervenant 2.
      Nom, qualité: (M.) Desmarquais, Joseph.
      Profession: soldat du regiment du roi.
      Nom, qualité: (M.) Estienne, Pierre.
      Profession: sellier carrossier
    - Vente, maison, chantier., 20 février 1751; MC/ET/XXXVIII/387
      Nom, qualité: (M.) Lante, Claude.
      Profession: menuisier.
      Nom, qualité: (M.) Desbatisse, Claude.
      Profession: sculpteur à l'academie Saint-luc
    - Testament., 20 février 1751; MC/ET/XXXVIII/387
      Nom, qualité: (M.) Petit, Jean Louis (bourgeois de Paris)
    - Quittance, obligation., 20 février 1751; MC/ET/XXXVIII/387
      Nom, qualité: (Mme ou Mlle) Petit, Marie Anne.
      Nom, qualité: (M.) Goulliard, Louis.
      Profession: hotelier.
      Domicile: Noisy-le-Sec
    - Mariage., 20 février 1751; MC/ET/XXXVIII/387
      Nom, qualité: (M.) Hemet, Francois Joseph (sieur de mongivray).
      Nom, qualité: (Mme ou Mlle) Hervin, Marie Catherine
    - Mariage., 20 février 1751; MC/ET/XXXVIII/387
      Nom, qualité: (M.) Bordier, Jean.
      Nom, qualité: (Mme ou Mlle) Hubert, Petronine.
      Nom, qualité: (Mme ou Mlle) Pommier, Francoise
    - Mariage., 20 février 1751; MC/ET/XXXVIII/387
      Nom, qualité: (M.) Leroux, David Jean.
      Profession: cpn-menuisier.
      Nom, qualité: (Mme ou Mlle) Boulet, Marie Charlotte
    - Mariage., 21 février 1751; MC/ET/XXXVIII/387
      Nom, qualité: (M.) Leclerc, Jean Francois.
      Nom, qualité: (Mme ou Mlle) Adam, Edmee Francoise
    - Mariage., 21 février 1751; MC/ET/XXXVIII/387
      Nom, qualité: (M.) Didier, Marie Louis Francois.
      Nom, qualité: (Mme ou Mlle) Lefevre, Marie Catherine
    - Mariage., 21 février 1751; MC/ET/XXXVIII/387
      Nom, qualité: (M.) Leroy, Guillaume Pons.
      Nom, qualité: (Mme ou Mlle) Girault, Anne Gabrielle
    - Mariage., 21 février 1751; MC/ET/XXXVIII/387
      Nom, qualité: (M.) Vauthier, Augustin.
      Profession: laitier.
      Nom, qualité: (Mme ou Mlle) Tafoureau, Louise Jeanne
    - Mariage., 21 février 1751; MC/ET/XXXVIII/387
      Nom, qualité: (M.) La Rose, Simon.
      Profession: compagnon bourrelier.
      Nom, qualité: (Mme ou Mlle) Sellie, Elisabeth
    - Apprentissage, met-sculpteur., 21 février 1751; MC/ET/XXXVIII/387
      Nom, qualité: (M.) Lagnier, Pierre.
      Nom, qualité: (M.) Delaporte, Simon Nicolas.
    - Mariage., 22 février 1751; MC/ET/XXXVIII/387
      Nom, qualité: (M.) Brion, Jean (bourgeois de Paris).
      Nom, qualité: (Mme ou Mlle) Jeanot, Marie Marguerite
    - Notoriete., 24 février 1751; MC/ET/XXXVIII/387
      Nom, qualité: (M.) Caron, Gaspard Louis.
    - Apprentissage, met-rubannier., 24 février 1751; MC/ET/XXXVIII/387
      Nom, qualité: (M.) Alard, Nicolas.
      Nom, qualité: (M.) Doutreleau, Nicolas.
    - Main-levee., 25 février 1751; MC/ET/XXXVIII/387
      Nom, qualité: (M.) Vallois, Christophe Jacques.
      Profession: macon.
    - Vente, meubles., 26 février 1751; MC/ET/XXXVIII/387
      Nom, qualité: (Mme ou Mlle) Roland, Anne Perrette.
      Relations: veuve de l'intervenant 2, veuve de l'intervenant 3.
      Nom, qualité: (M.) Morel, Pierre.
      Profession: couvreur.
      Nom, qualité: (M.) Leve de Bois}l'Abbe, Charles Nicolas.
      Profession: architecte.
      Nom, qualité: (M.) Lolier, Gilles.
      Profession: couvreur
    - Inventaire après décès de Jacques Willaume., 26 février 1751; MC/ET/XXXVIII/387
      Nom, qualité: (M.) Willaume, Jacques.
      inventaire après décès; Willaume, Jacques
    - Vente, terres, Pomponne., 27 février 1751; MC/ET/XXXVIII/387
      Nom, qualité: (Mme ou Mlle) Montauban, Genevieve.
      Nom, qualité: (M.) Brion, Henry.
      Profession: marechal.
      Domicile: Pomponne.
      Nom, qualité: (M.) Blondel, Pierre.
      Domicile: Madeleine (la)
    - Transport de droits., 27 février 1751; MC/ET/XXXVIII/387
      Nom, qualité: (M.) Moreau, Charles (bourgeois de saint-denis-en-France).
      Nom, qualité: (M.) Delevemont, Philippe Cyprien.
      Profession: huissier à cheval au Châtelet
    - Société., 27 février 1751; MC/ET/XXXVIII/387
      Nom, qualité: (M.) Hemmery, Martin.
      Profession: peintre,directeur de l'academie Saint-luc.
      Profession: peintre,ancien directeur de l'academie Saint-luc
    - Transport de rente., 28 février 1751; MC/ET/XXXVIII/387
      Nom, qualité: (M.) Bonnefin, Marc Antoine (bourgeois de Paris).
      Nom, qualité: (M.) Bonnefin, Henry Francois.
      Domicile: Doullens.
    - Obligation., 28 février 1751; MC/ET/XXXVIII/387
      Profession: sculpteur de l'academie Saint-luc.
      Nom, qualité: (M.) Tournaire, Prix.
    - Apprentissage, met-tapissier., 28 février 1751; MC/ET/XXXVIII/387
      Nom, qualité: (M.) Meunier, Charles Nicolas.
      Nom, qualité: (M.) Masson, Jean Baptiste.
      Profession: tapissier
  - Minutes. 1751, mars - avril, mars - avril 1751; MC/ET/XXXVIII/388
    - Inventaire de François Marie Fleury-Deschamps., 1er mars 1751; MC/ET/XXXVIII/388
      Nom, qualité: (M.) Fleury-Deschamps, François Marie.
      Profession: soldat
      inventaire après décès; Fleury-Deschamps, François Marie
    - Alloue., 1er mars 1751; MC/ET/XXXVIII/388
      Nom, qualité: (M.) Marseaux, Antoine.
      Nom, qualité: (M.) Adancour, Claude.
      Profession: tabletier en bois d'eventail.
    - Bail, maison, Paris, grande rue du Faubourg-Saint-Martin., 1er mars 1751; MC/ET/XXXVIII/388
      Nom, qualité: (Mme ou Mlle) Vassout, Catherine.
      Nom, qualité: (Mme ou Mlle) Vassout, Antoinette.
      Nom, qualité: (M.) Lotilier, Pierre.
      Profession: nourisseur de bestiaux.
      Nom, qualité: (Mme ou Mlle) Sorel, Antoinette.
    - Procuration., 1er mars 1751; MC/ET/XXXVIII/388
      Profession: vidangeur (maître).
      Nom, qualité: (Mme ou Mlle) Jobert, Marie Claude.
      Nom, qualité: (M.) Lantier, Jean Baptiste (bourgeois de Paris)
    - Bail, jardin, Belleville., 2 mars 1751; MC/ET/XXXVIII/388
      Nom, qualité: (M.) Mallessard, Pierre (bourgeois de Paris).
      Nom, qualité: (M.) Poulins, Come.
      Domicile: Haute-Courtille(la), par-Belleville.
      Nom, qualité: (Mme ou Mlle) Anselin, Marie Catherine.
      Relations: épouse de l'intervenant 2
    - Foi et hommage., 2 mars 1751; MC/ET/XXXVIII/388
      Nom, qualité: (Mme ou Mlle) Hutrel, Marie Marguerite.
      Nom, qualité: (M.) Picques de Merlan, Jacques Olivier.
      Nom: (personne morale) Prieure Notre-Dame d' Argenteuil.
      Domicile: Argenteuil
    - Main-levee rapportee., 3 mars 1751; MC/ET/XXXVIII/388
      Nom, qualité: (M.) Menetrier, Louis.
      Profession: sellier carrossier (maître).
      Nom, qualité: (M.) Delavergne.
      Profession: president à la cour des aides.
    - Apprentissage., 3 mars 1751; MC/ET/XXXVIII/388
      Nom, qualité: (M.) Vernet, Pierre.
      Nom, qualité: (M.) Crevet, Jean.
      Profession: vitrier (maître).
    - Convention., 3 mars 1751; MC/ET/XXXVIII/388
      Nom, qualité: (M.) Francois, Nicolas (bourgeois de Paris).
      Profession: epinglier (maître).
      Nom, qualité: (M.) Francois, Pierre.
      Profession: epinglier.
    - Apprentissage., 3 mars 1751; MC/ET/XXXVIII/388
      Nom, qualité: (M.) Favreau, Jean Francois.
      Nom, qualité: (M.) Derouard, Francois.
      Domicile: Paris, academie-St-Luc
    - Obligation rapportee., 3 mars 1751; MC/ET/XXXVIII/388
      Nom, qualité: (M.) Gaudin, Nicolas Etienne.
      Domicile: Pais.
      Nom, qualité: (M.) Etienne, Jean.
      Profession: homme d'affaire.
    - Apprentissage., 4 mars 1751; MC/ET/XXXVIII/388
      Nom, qualité: (M.) Millon, Louis.
      Nom, qualité: (M.) Dujour, Jean Dominique.
    - Vente, terreqmaison en marais, Paris., 4 mars 1751; MC/ET/XXXVIII/388
      Nom, qualité: (M.) Bourgeois, Simeon.
      Profession: jardinier (maître).
      Nom, qualité: (Mme ou Mlle) Leroy, Antoinette.
      Nom, qualité: (Mme ou Mlle) Hennequin, Madeleine.
      Nom, qualité: (M.) Meny, Etienne.
    - Vente, terre, Villers-sur-Bonniere., 5 mars 1751; MC/ET/XXXVIII/388
      Nom, qualité: (Mme ou Mlle) Angot, Anne.
      Nom, qualité: (M.) Hoy, Pierre.
      Profession: tailleur d'habits.
      Domicile: Villers-sur-Bonniere-Pres-Beauvais
    - Bail, métier à faire les bas., 5 mars 1751; MC/ET/XXXVIII/388
      Nom, qualité: (M.) Darme, Nicolas.
      Profession: bonnetier (maître).
      Nom, qualité: (M.) Denise, Jean Baptiste.
      Nom, qualité: (Mme ou Mlle) Desquinemard, Helene Therese.
    - Procuration déposee., 5 mars 1751; MC/ET/XXXVIII/388
      Nom, qualité: (M.) Des Portes, Andre Sebastien.
      Profession: brigadier.
      Nom, qualité: (M.) Desportes, Andre (bourgeois de Paris).
    - Constitution., 5 mars 1751; MC/ET/XXXVIII/388
      Nom, qualité: (M.) Vallet, Louis.
      Domicile: Paris, hotel des Invalides.
      Nom, qualité: (M.) Favreau, Jean.
      Profession: charbonnier.
      Nom, qualité: (Mme ou Mlle) Vigoureux, Catherine.
    - Obligation., 6 mars 1751; MC/ET/XXXVIII/388
      Nom, qualité: (M.) Thoynard de Jouy, Barthelemy Francois.
      Profession: maitre des requetes ordinaires hotel du roi.
      Nom, qualité: (Mme ou Mlle) Levignen de, Anne Marie Jacqueline.
      Nom, qualité: (M.) Auvray, Louis (bourgeois de Paris)
    - Transaction., 6 mars 1751; MC/ET/XXXVIII/388
      Nom, qualité: (Mme ou Mlle) Le Noremand, Marie Madeleine.
      Nom, qualité: (M.) Delastre, Jacques (bourgeois de Paris).
      Nom, qualité: (Mme ou Mlle) Barbier, Jacqueline.
      Profession: hotelier,laboureur.
      Domicile: Bourget(le)
    - Rente sur la ville, constitution., 7 mars 1751; MC/ET/XXXVIII/388
    - Testament., 7 mars 1751; MC/ET/XXXVIII/388
      Nom, qualité: (M.) Herve, Denis.
      Profession: fondeur (maître).
    - Rente sur la ville, constitution., 7 mars 1751; MC/ET/XXXVIII/388
    - Apprentissage., 8 mars 1751; MC/ET/XXXVIII/388
      Nom, qualité: (M.) Micanbaq, Jean Francois.
      Nom, qualité: (M.) Brice, Guillaume.
      Profession: vitrier(maître).
    - Donation., 8 mars 1751; MC/ET/XXXVIII/388
      Nom, qualité: (Mme ou Mlle) Pilon, Catherine.
      Nom, qualité: (M.) Huron, Charles.
      Nom, qualité: (M.) Braille, Jean.
      Profession: ouvrier en bas au métier.